臺灣桃園地方法院刑事判決　　　　　　 94年度交訴字第129號
公　訴　人　台灣桃園地方法院檢察署檢察官
被　　　告　甲○○
　　　　　　　　　　　三十衖六.
上列被告因業務過失致死等案件，經檢察官提起公訴（94年度偵
字第15908 號），被告於本院準備程序進行中，就被訴事實為有
罪之陳述，經本院告知簡式審判程序意旨，並聽許公訴人及被告
之意見後，本院合議庭裁定依簡式審判程序審理，本院判決如下
：
    主  文
甲○○服用酒類，不能安全駕駛動力交通工具而駕駛，處有期徒
刑月，緩刑年。又從事業務之人，因業務上之過失致人於死
，處有期徒刑柒月，緩刑年。應執行有期徒刑捌月，緩刑年
。
    事  實
一、甲○○為光鹽企業有限公司（下稱光鹽公司）送貨司機，為
    從事業務之人，於民國94年7 月5 日上午11時30分許，在桃
    園縣觀音鄉○○路某處飲用含有酒精成分之保力達，明知其
    已達不能安全駕駛動力交通工具之程度，竟仍於同日上午12
    時35分許駕駛光鹽公司所有之車牌號碼CT-6446 號自用小貨
    車沿同縣蘆竹鄉○○路往林口方向行駛；同日13時16分許，
    行經同縣鄉○○村○○路與智海街路口時，本應注意車前狀
    況，隨時採取必要之安全措施，而依當時天氣晴朗、光線充
    足、道路乾燥無缺陷，並無不能注意之情事，竟疏未注意車
    前狀況且以時速約70至80公里之車速疾行，適有賴金塔騎乘
    自行車欲自路旁橫越馬路進入智海街，甲○○見狀竟未採取
    必要之安全措施，致其所駕駛之上開自小貨車車頭左側與賴
    金塔騎乘之自行車發生撞擊，賴金塔亦因此倒地而受有傷害
    ，經送醫急救後，仍於同日14時30分許因頭部、腹部外傷造
    成出血性休克死亡，甲○○於肇事後犯罪未被發覺前，就過
    失致死部分之犯行，向到場處理之警員自首，事後並接受裁
    判，嗣經警檢測其呼氣中所含酒精濃度成分結果，達每公升
    0.40毫克。
二、案經被害人家屬乙○○訴由及臺灣桃園地方法院檢察署檢察
    官自動檢舉偵查起訴。
    理  由
一、程序部分：本件被告甲○○所犯係死刑、無期徒刑或最輕本
    刑為3 年以上有期徒刑以外之罪，其於準備程序中就被訴事
    實為有罪之陳述，經本院告知簡式審判程序之旨，並聽取當
    事人意見後，經本院合議庭依刑事訴訟法第273 條之1 第1
    項規定裁定由受命法官獨任進行簡式審判程序，合先敘明。
二、訊據被告甲○○於本院訊問時對於上揭時、地，於飲酒後駕
    駛上開自用小貨車，因未依規定注意車前狀況並以時速約70
    至80公里超速行駛而肇事，致被害人賴金塔發生死亡結果之
    事實均坦白承認，並核與被害人之子乙○○分別於警詢及檢
    察官訊問時中所指述被害人賴金塔係因遭被告駕駛上開自用
    小貨車衝撞，而受有頭部、腹部外傷造成出血性休克死亡之
    情節相符，此外，復有道路交通事故現場圖1 份、道路交通
    事故調查報告表（一）、（二）及現場照片15張附卷可稽，
    而本件被害人確係賴金塔，其係因本件車禍受傷致死，亦經
    臺灣桃園地方法院檢察署檢察官督同法醫師到場相驗鑑定屬
    實，製有勘驗筆錄、相驗屍體證明書、驗斷書、敏盛綜合醫
    院診斷證明書各1 份及相驗照片2 張附卷足憑。按駕駛人駕
    駛汽車，應遵守道路交通標誌、標線、號誌之指示，並應注
    意車前狀況並隨時採取必要之安全措施，道路交通安全規則
    第90條前段及第94條第3 項訂有明文。被告為汽車駕駛人，
    理應注意上開規定並遵守，詎其竟疏未注意及此，而依當時
    天候晴朗，乾燥柏油路面且無障礙物，視距良好等情形，亦
    據前揭道路交通事故調查報告表所載明，並無不能注意之情
    事，竟疏於注意車前狀況，適有被害人賴金塔騎乘腳踏車欲
    橫越濱海路進入智海街，被告竟未能採取必要之安全措施，
    導致其所駕駛上開車輛車頭左側與賴金塔所騎乘自行車發生
    撞擊，肇致本件車禍發生，被害人因上述傷害，經送醫不治
    死亡，被告自難辭其過失之責。又被害人賴金塔確因本件車
    禍受有前述之傷害，經送醫急救後，仍因頭部、腹部外傷造
    成出血性休克死亡，已如前述，則被告之過失犯行與被害人
    之死亡間，顯有相當因果關係。又被告服用酒類後，不能安
    全駕駛動力交通供具而駕駛等節，業經被告坦承不諱，又經
    警測得被告呼氣中酒精濃度高達每公升0.40毫克，並對其做
    酒後生理協調平衡檢測，其檢測結果亦為不能安全駕駛，此
    有道路交通事故當事人酒精測定紀錄表、汽車駕駛人酒後生
    理協調平衡檢測記錄卡各1 份附卷可參，足見被告於肇事當
    時顯已不能安全駕駛動力交通工具。綜上，本件被告自白與
    事實相符，事證明確，其犯行堪以認定。
三、查被告甲○○係光鹽公司所僱用之司機，職司駕駛該公司所
    有之自用小貨車載運貨物之工作，為從事汽車駕駛業務之人
    。核其所為，係犯刑法第185 條之3 之公共危險罪、同法第
    276 條第2 項之業務過失致死罪。又被告所犯上開二罪間，
    犯意各別，行為互殊，應分論併罰。另按汽車駕駛人，無駕
    駛執照駕車、酒醉駕車、吸食毒品或迷幻藥駕車、行駛人行
    道或行經行人穿越道不依規定讓行人優先通行，因而致人受
    傷或死亡，依法應負刑事責任者，加重其刑至二分之一，道
    路交通管理處罰條例第86條第1 項定有明文。本件被告酒醉
    駕車因而致被害人死亡之事實，已如前述，自應依此規定加
    重其上開過失致人於死之刑。又被告過失肇事致人於死後，
    在具偵查犯罪職權之機關尚不知何人為肇事者前，於桃園縣
    政府警察局交通隊蘆竹小隊員警沈宏昌前往現場時，主動承
    認酒後駕車肇事而自首接受裁判之事實，有桃園縣政府警察
    局交通隊蘆竹小隊員警沈宏昌填具之道路交通事故肇事人自
    首情形紀錄表在卷可參（見相驗卷第24頁），過失致死部分
    ，應依刑法第62條前段之規定減輕其刑。被告就過失致人於
    死之犯行，同時具有加重減輕之事由，應先加後減之。爰審
    酌被告明知酒後不能安全駕駛汽車，猶貿然駕車上路，並超
    速行駛，駕駛態度輕率，無視其他交通參與者之安危，終肇
    致被害人死亡結果及對其家屬所造成無可彌補之創傷，所為
    非是，然被告於偵、審過程中均能坦承犯行，肇事後已與被
    害人家屬和解並賠償新臺幣三百萬元，業經被被告提出和解
    書1 份為憑（見本院卷第19頁），犯罪後態度尚稱良好，及
    其素行、生活狀況、智識程度等一切情況，分別量處如主文
    所示之刑，並定其應執行之刑。又被告前未曾受有期徒刑以
    上刑之宣告，因一時失慮，偶罹刑典，事後已坦承犯行，深
    具悔意，經此刑之宣告後，應知警惕而無再犯之虞，本院因
    認暫不執行其刑為當，予以宣告緩刑3 年，用啟自新。
四、據上論斷，應依刑事訴訟法第273 條之1 第1 項、第299 條
    第1 項前段，道路交通管理處罰條例第86條第1 項，刑法第
    276 條第2 項、第185 條之3 、第62條前段、第51條第5 款
    、第74條第1 款，罰金罰鍰提高標準條例第1 條前段，判決
    如主文。
本案經檢察官柯怡如到庭執行職務。
中　　華　　民　　國　　94　　年　　11　　月　 16   　日
                  刑事第五庭    法　官　周炳全
以上正本證明與原本無異。
如不服本判決，應於送達後10日內，向本院提出上訴狀。
                                書記官  陳夏施
中　　華　　民　　國　　94　　年　　11　　月　　18　　日
附錄本件論罪科刑法條全文
中華民國刑法第185條之3
服用毒品、麻醉藥品、酒類或其他相類之物，不能安全駕駛動力
交通工具而駕駛者，處1 年以下有期徒刑、拘役或3 萬元以下之
罰金。
中華民國刑法第276條
因過失致人於死者，處2 年以下有期徒刑、拘役或2000元以下罰
金。
從事業務之人，因業務上之過失犯前項之罪者，處5 年以下有期
徒刑或拘役，得併科3000元以下罰金。
